臺灣高等法院刑事裁定
111年度抗字第1008號
抗  告  人  臺灣新北地方檢察署檢察官
受  刑  人  唐品璿



上列抗告人因聲請撤銷緩刑案件，不服臺灣新北地方法院中華民
國111年6月8日裁定（111年度撤緩字第180號），提起抗告，本
院裁定如下：
    主  文
原裁定撤銷，發回臺灣新北地方法院。
    理  由
一、原裁定意旨略以：受刑人唐品璿（下稱「受刑人」）因犯傷
    害及毀損罪案件，經臺灣臺北地方法院（下稱「臺北地院」
    ）以110年度審簡字第780號判決各處有期徒刑5月、拘役20
    日，如易科罰金，均以新臺幣（下同）1,000元折算1日，經
    同院以110年度審簡上字第159號判決（下稱「本案判決」）
    駁回上訴，諭知緩刑2年，並應向告訴人潘家蓁分期給付賠
    償12萬5,000元，及應自民國110年12月12日至全部清償完畢
    止，按月於每月12日前給付8,000元（最末期給付5,000元）
    ，於110年12月29日判決確定各1份在卷可參。惟本案判決確
    定後，受囑託執行本案判決之臺灣新北地方檢察署（下稱「
    新北地檢署」）檢察官僅有「1次」於111年5月4日合法送達
    函文予受刑人，通知其應於111年5月18日下午2時許，至新
    北地檢署洽談其未依前揭緩刑條件履行賠償一事，有卷附新
    北地檢署111年4月29日新北檢錫未111執助1212字第1119045
    090號函及送達證書1份可資為憑，則受刑人尚無多次經通知
    履行而完全置之不理之情事，且受刑人究係何原因而未繼續
    履行，是否有故意不履行、無正當事由拒絕履行或顯有逃匿
    之情事？容有必要進一步向告訴人或逕向受刑人詢問後，始
    得確認其實情，自不能逕認受刑人有藉故推託而不履行之情
    事。準此，依現有卷內事證，尚無法認定受刑人確實違反刑
    法第74條第2項第3款所定負擔而有「情節重大」之情事，檢
    察官亦未敘明有其他具體事證，足認受刑人原宣告之緩刑難
    收其預期效果，而有執行刑罰之必要，是檢察官之聲請並無
    理由，應予駁回等語。
二、抗告意旨略以：受刑人因傷害等案件，經臺北地院以110年
    度審簡上字第159號判決諭知均緩刑2年，並應向告訴人分期
    給付賠償12萬5,000元、每月給付8,000元，受刑人竟於給付
    第1、2期賠償金共1萬6,000元後，即無故不履行賠償，經多
    次主動聯絡催告受刑人，僅得到受刑人藉詞推託之回應等節
    ，有卷附執行資料可佐。又受刑人未主動履行前揭緩刑所附
    條件，經告訴人陳報受刑人未履行緩刑所附條件後，復經檢
    察官於111年5月4日函請受刑人應於同年5月18日到署說明，
    此係為保障受刑人陳述意見之權利所設，而經合法送達後，
    受刑人亦未置理。受刑人自本案判決確定後，至本件聲請撤
    銷緩刑前，已有相當期間未履行前揭緩刑所附之條件，且經
    告訴人聯繫、地檢署職權通知均未獲置理。按受刑人就本案
    所造成告訴人身體、財務之損害非輕，係因其於法院審理時
    與告訴人和解，始獲緩刑寬典，然其於獲得緩刑判決後，卻
    無故未履行緩刑條件，亦未陳報具體理由，顯未認知所應盡
    力履行之緩刑條件，足認本案判決原宣告之緩刑難以收預期
    效果。受刑人就前揭緩刑所附條件本應自動履行，原裁定卻
    以地檢署僅通知受刑人到場說明1次為由，認無法認定受刑
    人有藉故推托而故不履行之情事，恐有使受刑人認獲得緩刑
    後，就所附條件不予置理亦不會有負面效果，使判決之威嚇
    性蕩然無存，告訴人未能獲得賠償而無法達到罰所當罰之目
    的。再者，告訴人已具狀表示受刑人未履行和解條件，若認
    執行機關仍需傳喚告訴人到庭表示意見，無異造成告訴人無
    端之勞費。綜上，原裁定認事用法、調查證據方法尚有違誤
    ，爰提起抗告，請求撤銷原裁定，更為適當合法之裁定等語
    。
三、按緩刑宣告，得斟酌情形，命犯罪行為人向被害人支付相當
    數額之財產或非財產上之損害賠償；受緩刑之宣告而有違反
    第74條第2項第1款至第8款所定負擔情節重大之情形，足認
    原宣告之緩刑難收其預期效果，而有執行刑罰之必要者，得
    撤銷其宣告，刑法第74條第2項第3款、第75條之1第1項第4
    款分別定有明文。又緩刑宣告得以附條件之方式為之，係基
    於個別預防，確保犯罪行為人自新為目的，然犯罪行為人經
    宣告緩刑後，若有具體事證足認其並未因此有改過遷善之意
    ，自不宜給予緩刑之寬典，故設有撤銷緩刑宣告制度。參照
    刑法第75條之1之立法意旨，本條係採裁量撤銷主義，賦與
    法院撤銷與否之權限，實質要件係以「足認原宣告之緩刑難
    收其預期效果，而有執行刑罰之必要」，作為審認之標準。
    至於所謂違反第74條第2項第1款至第8款所定負擔「情節重
    大」者，當從受判決人自始是否真心願意接受緩刑所附之條
    件，或於緩刑期間中是否顯有履行負擔之可能而隱匿或處分
    其財產、故意不履行、無正當事由拒絕履行或顯有逃匿之虞
    等情事而言。亦即受緩刑之宣告者是否有違反刑法第74條第
    2項第1款至第8款所定負擔而情節重大之情形，法院仍應本
    諸認事作用，依職權調查證據，以資審認其違反前揭所定負
    擔之事實存在與否，以及是否情節重大，並就具體個案情形
    ，依比例原則綜合衡酌原宣告之緩刑是否難收其預期之效果
    ，而確有執行刑罰之必要，資以決定該緩刑宣告是否應予撤
    銷。
四、經查：
  ㈠受刑人前因傷害、毀損等案件，經臺北地院以110年度審簡字
    第780號判決各處有期徒刑5月、拘役20日，如易科罰金，均
    以1,000元折算1日，檢察官及受刑人均提起上訴，經臺北地
    院合議庭以110年度審簡上字第159號判決駁回上訴，並均諭
    知緩刑2年，緩刑期間內應向告訴人賠償12萬5,000元，並應
    於110年12月12日起至全數清償完畢止，按月於每月12日前
    給付8,000元（最末期給付5,000元），於110年12月29日確
    定等情，有卷附各該判決及本院被告前案紀錄表可稽。
　㈡參酌受刑人就本案所涉傷害、毀損等罪嫌，經檢察官提起公
    訴後，於原審法院110年度審訴字第319號準備程序時係自白
    犯罪，並於110年4月17日與告訴人成立調解，經原審法院裁
    定改行簡易程序（110年度審簡字第780號），逕以簡易判決
    處刑，此有原審110年度審簡字第780號刑事簡易判決及所附
    本案檢察官起訴書、原審法院110年度審附民移調字第356號
    調解筆錄、本院被告前案紀錄表在卷可稽。依前揭調解筆錄
    所載，受刑人係與告訴人約定賠償共12萬5,000元，共分5期
    給付，即自110年5月10日起，按月於每月10日前給付2萬5,0
    00元，如有一期未給付，視為全部到期；受刑人既與告訴人
    成立前揭調解，自已衡量本身經濟情況等條件，認有履行該
    和解條件之能力。又受刑人就上開判決提起上訴後，經原審
    以本案判決駁回其上訴，並參酌告訴人與受刑人前揭調解筆
    錄所載之和解內容，而為附加前揭條件之緩刑宣告，此參本
    案判決「理由」欄關於緩刑宣告之說明即明。經比較前揭調
    解筆錄與本案判決所附緩刑宣告之條件，顯見本案判決所附
    前揭緩刑宣告之條件，對於受刑人更為寬厚優惠，則依前揭
    說明，應認受刑人更有履行之條件及能力，更應遵期並主動
    履行。
　㈢受刑人雖自110年12月10日起至111年1月11日止，按月給付賠
    償金共計1萬6,000元（共2期），惟自111年2月起，即未依
    約繼續給付告訴人賠償金，經告訴人多次聯繫結果，一再推
    延匯款時間，告訴人因此聲請撤銷本案判決緩刑之宣告，此
    有告訴人111年3月23日刑事陳報狀及所附告訴人帳戶使用明
    細及匯款紀錄在卷可稽，堪認受刑人確有違反前揭緩刑宣告
    所附負擔之情形。又本案既經新北地檢署執行檢察官於111
    年4月29日發函通知受刑人應於同年5月18日下午2時到場，
    就其未依前揭緩刑宣告所附條件，依期給付賠償款之事陳述
    意見，或於該日之前以書面陳報意見，於同年5月4日將該函
    送達受刑人位於新北市板橋區縣○○道0段00巷00弄0號2樓之
    住所，由其本人受領等情，有新北地檢署新北檢錫未111執
    助1212字第1119045090號函及其送達證書在卷，已使受刑人
    有到場或以其他方式陳述意見之機會，然受刑人經合法通知
    ，既未遵期到庭，亦未以書面等方式陳明其無法繼續依期履
    行前揭緩刑所附條件之正當事由，則受刑人是否確有正當事
    由，無法履行前揭緩刑所附條件之情事，顯有未明，而此攸
    關受刑人於本案判決緩刑期內，違反應遵守之前揭事項情節
    是否重大，本案判決所宣告之緩刑是否難收其預期效果，而
    有得撤銷其緩刑宣告之情形，自有詳查研求之必要。原審未
    審究上情，即以依檢察官所提之事證，尚無法認定受刑人確
    有違反緩刑所定負擔而情節重大之情事，裁定駁回檢察官撤
    銷本案緩刑之聲請，論述尚嫌速斷。檢察官抗告指摘原裁定
    不當，非無理由，自應由本院將原裁定撤銷，並為維護當事
    人之審級利益，發回原法院詳加審酌，另為妥適之處理。
據上論斷，依刑事訴訟法第413條前段，裁定如主文。　　
中　　華　　民　　國　　111 　年　　7 　　月　　18　　日
                  刑事第十五庭  審判長法  官  陳芃宇
                                      法  官  曹馨方
                                      法  官  陳勇松
以上正本證明與原本無異。
不得再抗告。
                                      書記官  邱紹銓  
中　　華　　民　　國　　111 　年　　7 　　月　　19　　日